【裁判字號】    90,訴,102
【裁判日期】    900920
【裁判案由】    侵權行為損害賠償
【裁判全文】
臺灣苗栗地方法院民事判決  九十年度訴字第一○二號
    原      告  丁○○
    被      告  乙○○
    訴訟代理人  甲○○
                丙○○
右當事人間請求侵權行為損害賠償事件，本院判決如左：
    主    文
被告應給付原告新臺幣貳拾陸萬壹仟壹佰貳拾陸元，及自民國九十年二月七日起至清
償日止，按年息百分之五計算之利息。
原告其餘之訴駁回。
訴訟費用由被告負擔十分之三，餘由原告負擔。
    事    實
甲、原告方面：
一、聲明：被告應給付原告新台幣（下同）八十三萬一千二百零二元，及自起訴狀繕
    本送達被告翌日即民國九十年二月七日起至清償日止，按年息百分之五計算之利
    息。
二、陳述：
    緣被告於八十九年十二月六日凌晨一時許，酒後駕駛車牌號碼ＤＣ─五五四六號
    自小客車行經苗栗縣後龍鎮○○路五二二號前，因失控撞及原告所有停放於該處
    路旁白線內之車牌號碼ＪＲ─八五三八號自小客車（以下簡稱系爭車輛），致原
    告所有之系爭車輛嚴重毀損，經原告自行送往修車廠修理費用為八十三萬一千二
    百零二元，爰依侵權行為之法律關係，請求被告賠償如聲明所示金額及法定遲延
    利息。
三、證據：提出道路交通事故處理紀錄登記簿、肇事現場圖、行車執照、估價單影本
    各一件為證，並聲請訊問證人陳錫銘。
乙、被告方面：
一、聲明：原告之訴駁回。
二、陳述：
    系爭車輛僅係左側後方側門部分凹陷，其餘部分並無受損，被告於事故發生後曾
    請苗栗修理廠估價僅須二十餘萬元之修理費，惟因原告堅持依其自己之方式送中
    華賓士廠修理，致修理費用不合理的偏高。
三、證據：提出系爭車輛受損照片十五幀及本院九十年度苗交簡字第七三號刑事簡易
    判決、台灣苗栗地方法院檢察署檢察官八十九年度偵字第五一二九號不起訴處分
    書、估價單、二手車訊月刊影本各一件為證。
    理    由
一、原告起訴主張被告於八十九年十二月六日凌晨一時許，酒後駕駛車牌號碼ＤＣ─
    五五四六號自小客車行經苗栗縣後龍鎮○○路五二二號前，因失控撞及原告所有
    停放於該處路旁白線內之系爭車輛，致原告所有之系爭車輛嚴重毀損，經原告自
    行送往修車廠修理費用為八十三萬一千二百零二元，爰依侵權行為之法律關係，
    請求被告賠償如聲明所示金額及法定遲延利息等語；被告則以系爭車輛僅係左側
    後方側門部分凹陷，其餘部分並無受損，被告於事故發生後曾請苗栗修理廠估價
    僅須二十餘萬元之修理費，惟因原告堅持依其自己之方式送中華賓士廠修理，致
    修理費用不合理的偏高等語，資為抗辯。
二、按因故意或過失不法侵害他人之權利者，負損害賠償責任，民法第一百八十四條
    第一項前段定有明文。本件原告主張被告於八十九年十二月六日凌晨一時許，酒
    後駕駛車牌號碼ＤＣ─五五四六號自小客車行經苗栗縣後龍鎮○○路五二二號前
    ，因失控撞及原告所有停放於該處路旁白線內之系爭車輛，致原告所有之系爭車
    輛毀損之事實，業據提出道路交通事故處理紀錄登記簿、肇事現場圖、行車執照
    影本各一件為證，並為被告所不爭執，且被告因前開服用酒類不能安全駕駛動力
    交通工具而駕駛車輛罪，經本院判處罪刑確定，亦有被告所提本院九十年度苗交
    簡字第七三號刑事簡易判決影本一件附卷可稽，自堪信為真實。按汽車駕駛人飲
    酒後其吐氣所含酒精成份超過每公升０．二五毫克以上者，不得駕車，道路交通
    安全規則第一百十四條第二款定有明文，被告駕車自應注意是項規定，詎其應注
    意，且依當時情形亦無不能注意之情事，竟疏未注意而於飲酒後吐氣所含酒精成
    份已達每公升０．四一毫克仍駕車，致於右揭時地失控肇事，並致原告所有之系
    爭車輛毀損，其有過失甚明，且其過失行為與原告所有系爭車輛之毀損間具有相
    當因果關係亦甚為明確，則揆諸前揭規定，原告訴請被告賠償其因修復車輛所受
    損害，自無不合。
三、次按不法毀損他人之物者，被害人得請求賠償其物因毀損所減少之價額，民法第
    一百九十六條定有明文；又按物被毀損時，被害人除得依民法第一百九十六條請
    求賠償外，並不排除民法第二百十三條至第二百十五條之適用，依民法第一百九
    十六條請求賠償物被毀損所減少之價額，得以修復費用為估定之標準，惟修理材
    料以新品換舊品應予折舊（參照最高法院七十七年第九次民事庭會議決議）。原
    告主張系爭車輛因前揭車禍受損所支出之車損修理費用共計八十三萬一千二百零
    二元，固據提出估價單影本一件為證，惟系爭車輛因本件事故所支出之修理費為
    六十四萬三千五百六十六元，其中工資部分為二十一萬八千六百三十三元，零件
    費用為四十二萬四千九百三十三元，業據證人即中華賓士汽車股份有限公司員工
    陳錫銘到庭證述綦詳，且兩造對證人之前開證詞復無爭執，是系爭車輛因本件事
    故所支出之修理費應認為係六十四萬三千五百六十六元（工資部分為二十一萬八
    千六百三十三元，零件費用為四十二萬四千九百三十三元），原告前開主張尚非
    可採。另查，系爭車輛係於八十二年十一月二日領照，有原告所提行車執照影本
    在卷可憑，迄本件車禍時即八十九年十二月六日止，已使用七年二個月（不滿一
    月者以一個月計），依前揭說明，以新品換舊品而更換之零件，即應予折舊，而
    依行政院（七九）財字第０六七０號、台（四五）財字第四一八０號令所頒之「
    固定資產耐用年數表」及「固定資產折舊率表」之規定，系爭車輛（其他業用客
    車）之耐用年限為五年，再依財政部（五八）如財稅發字第一０八三號發布之固
    定資產折舊採定率遞減法之計算方法，其每年應折舊千分之三六九，採用定率遞
    減法計算折舊者，其最後一年之折舊額，加歷年折舊累計額，其總和不得超過該
    資產成本原額之十分之九，故逾耐用年數之系爭車輛車仍有相當於新品資產成本
    百分之十之殘值，本件原告所有之系爭車輛已逾耐用年數，其修理之材料部分費
    用四十二萬四千九百三十三元，扣除折舊額後，僅能就其中十分之一之殘值即四
    萬二千四百九十三元（元以下四捨五入），認為係必要之材料修復費用，另工資
    部分為二十一萬八千六百三十三元，合計損害即為二十六萬一千一百二十六元。
    從而，原告基於侵權行為之法律關係，請求被告給付系爭車輛之修復費用二十六
    萬一千一百二十六元，及自起訴狀繕本送達翌日即九十年二月七日起至清償日止
    ，按年息百分之五計算之法定遲延利息，為有理由，應予准許，逾此部分之請求
    ，即屬無據，應予駁回。
四、據上論結，本件原告之訴為一部有理由，一部無理由，依民事訴訟法第七十九條
    但書，判決如主文。
中      華      民      國    九十      年      九      月     二十     日
                                  臺灣苗栗地方法院民事庭
~B法      官  王萬金
右為正本係照原本作成。
如對本判決上訴，須於判決送達後廿日內向本院提出上訴狀。
~B法院書記官  張茹茵
中      華      民      國    九十      年      九      月     二十一   日


司法院資訊處製作；財團法人民間司法改革基金會備份。
